# 融资租入固定资产列报问题咨询

提问人：莫非 _HH 时间：2021-02-08 08:05:03
请教陈老师！融资租入某固定资产，已经付清了融资款，并取得固定资产所有权，那么在年报中是否还需要列示为融资租入固定资产？谢谢！

回答人：chenyiwei
“已经付清了融资款，并取得固定资产所有权”表明原租约已结束，本企业已经取得了完整的所有权，已经属于自有固定资产，因此应当作为自有固定资产核算和列报。